【裁判字號】    98,審訴,1374
【裁判日期】    980724
【裁判案由】    搶奪
【裁判全文】
臺灣桃園地方法院刑事判決            98年度審訴字第1374號
公  訴  人  臺灣桃園地方法院檢察署檢察官
被      告  乙○○
                    （現另案於臺灣臺北戒治所執行強制戒治
            戊○○
上列被告等因搶奪案件，經檢察官提起公訴（98年度偵字第3887
號），被告等於本院準備程序進行中，就被訴事實為有罪之陳述
，經本院告知簡式審判程序意旨，並聽取公訴人及被告之意見後
，本院合議庭裁定改依簡式審判程序審理，茲判決如下：
    主      文
乙○○所犯如附表所示之罪，均累犯，各處如附表所示之刑。應
執行有期徒刑壹年拾月。
戊○○所犯如附表所示之罪，各處如附表所示之刑。應執行有期
徒刑壹年柒月。
    事實及理由
一、犯罪事實：緣乙○○於民國94年間因違反槍砲彈藥刀械管制
    條例案件，經本院以94年度桃簡字第2700號判處有期徒刑6
    月，併科罰金新臺幣30,000元確定；再於95年間因竊盜案件
    ，經本院以95年度易字第1543號判處有期徒刑8 月確定，又
    於95年間因竊盜案件，經本院以95年度易字第1060號判處有
    期徒刑7 月，嗣經提起上訴，經臺灣高等法院以95年度上易
    字第2227號判決撤銷原判決改判有期徒刑1 年確定，上開有
    期徒刑8 月、1 年部分嗣經臺灣高等法院以96年度聲減字第
    2589號裁定各減刑二分之一，並定其應執行之刑為有期徒刑
    10月確定，與首開違反槍砲彈藥刀械管制條例案件之有期徒
    刑6 月接續執行（罰金刑易服勞役），甫於96年12月19日縮
    刑期滿執行完畢（於本案構成累犯）。詎其猶不知悔改，與
    戊○○共同基於意圖為自己不法所有之犯意聯絡，於附表所
    示時間，推由乙○○進入如附表所示之地點，佯稱欲購買金
    飾，趁如附表所示之被害人不及防備之際，而搶奪如附表所
    示之財物，得手後，旋由戊○○騎乘機車接應而逃逸現場，
    嗣二人並將該搶得之金飾持至不知情之如附表所示之銀樓變
    賣而供二人朋分花用。
二、證據名稱：
  (一)被告乙○○於警詢、檢察官訊問、本院審理中之自白及被
      告戊○○於警詢及本院審理中之自白。
  (二)證人即被害人丙○○於警詢、檢察官訊問及本院準備程序
      時之證述；證人即被害人甲○○於警詢及本院準備程序時
      之證述；證人即被害人丁○○於警詢、檢察官訊問時之證
      述；證人楊朝智於警詢、檢察官訊問時之證述；證人甘蔡
      雪美於檢察官訊問時之證述。
  (三)乙○○之刑事檔案照片，並經被告戊○○、被害人丙○○
      、被害人丁○○、被害人甲○○、證人楊朝智指認；戊○○之刑事檔案照片，並經證人楊朝智指認；桃園縣政府警
      察局桃園分局扣押筆錄、扣押物品目錄表、蒐證照片、桃
      園縣政府警察局桃園分局蒐證相片5 張、桃園縣政府警察
      局桃園分局景福派出所搶奪照片4 張、金宏昌金飾收入登
      記簿影本1 份。
  (四)臺灣高等法院被告前案紀錄表各1 份。
三、應適用之法條：刑事訴訟法第299 條第1 項前段、第273 條
    之1 第1 項、第  310 條之2 、第454 條第1 項，刑法第28
    條、第325 條第1 項、第47條第1 項、第51條第5 款。
四、如不服本判決，得自收受送達之翌日起10日內向本院提出上
    訴狀（應附繕本），其未敘述上訴理由者，應於上訴期間屆
    滿後20日內補提理由書狀於本院，上訴於臺灣高等法院。
本案經檢察官丁俊成到庭執行職務。
中    華    民    國    98    年    7     月    24    日
                  刑事庭        法  官  林靜梅
以上正本證明與原本無異。
如不服本判決應於收受判決後10日內向本院提出上訴書狀，並應
敘述具體理由。其未敘述上訴理由者，應於上訴期間屆滿後20日
內向本院補提理由書 (均須按他造當事人之人數附繕本)「 切勿
逕送上級法院」。
                                書記官  施春祝
中    華    民    國    98    年    7     月    24    日
附錄本案論罪科刑法條：
中華民國刑法第325 條（普通搶奪罪）
意圖為自己或第三人不法之所有，而搶奪他人之動產者，處六月
以上五年以下有期徒刑。
因而致人於死者，處無期徒刑或七年以上有期徒刑，致重傷者，
處三年以上十年以下有期徒刑。
第一項之未遂犯罰之。
附表：
┌─┬────┬──────┬───┬────┬────┬────────┐
│  │時    間│ 地       點│被害人│ 物品   │變賣店家│主    刑        │
│  │        │            │      │        │        │                │
├─┼────┼──────┼───┼────┼────┼────────┤
│1 │98年1 月│桃園縣蘆竹鄉│丙○○│金戒子1 │桃園縣桃│乙○○共同意圖為│
│  │30日14時│南崁路190 號│      │只（價值│園市中正│自己不法之所有，│
│  │30分許  │「皇品銀樓」│      │新臺幣【│路203 號│而搶奪他人之動產│
│  │        │            │      │下同】6,│「鴻發銀│，累犯，處有期徒│
│  │        │            │      │900元） │樓」    │刑捌月。        │
│  │        │            │      │        │        │戊○○共同意圖為│
│  │        │            │      │        │        │自己不法之所有，│
│  │        │            │      │        │        │而搶奪他人之動產│
│  │        │            │      │        │        │，處有期徒刑柒月│
│  │        │            │      │        │        │。              │
├─┼────┼──────┼───┼────┼────┼────────┤
│2 │98年1 月│桃園縣中壢市│丁○○│金手鍊1 │不詳    │乙○○共同意圖為│
│  │31日9 時│中華路1 段19│      │條（1 兩│        │自己不法之所有，│
│  │29分許  │9 號「金瑞和│      │3 錢，價│        │而搶奪他人之動產│
│  │        │銀樓」      │      │值48,000│        │，累犯，處有期徒│
│  │        │            │      │元）    │        │刑捌月。        │
│  │        │            │      │        │        │戊○○共同意圖為│
│  │        │            │      │        │        │自己不法之所有，│
│  │        │            │      │        │        │而搶奪他人之動產│
│  │        │            │      │        │        │，處有期徒刑柒月│
│  │        │            │      │        │        │。              │
├─┼────┼──────┼───┼────┼────┼────────┤
│3 │98年2 月│桃園縣桃園市│甲○○│金戒子2 │桃園縣桃│乙○○共同意圖為│
│  │11日14時│中正路203 號│      │枚【均為│園市桃鶯│自己不法之所有，│
│  │20分    │「鴻發銀樓」│      │表面二分│路205 號│而搶奪他人之動產│
│  │        │            │      │一有菱形│「金宏昌│，累犯，處有期徒│
│  │        │            │      │花紋】  │珠寶店」│刑捌月。        │
│  │        │            │      │（5 錢，│        │戊○○共同意圖為│
│  │        │            │      │約15,000│        │自己不法之所有，│
│  │        │            │      │元）    │        │而搶奪他人之動產│
│  │        │            │      │        │        │，處有期徒刑柒月│
│  │        │            │      │        │        │。              │
└─┴────┴──────┴───┴────┴────┴────────┘


司法院資訊處製作；財團法人民間司法改革基金會備份。
